【裁判字號】    98,交抗,1351
【裁判日期】    980526
【裁判案由】    違反道路交通管理處罰條例
【裁判全文】
臺灣高等法院交通事件裁定          98年度交抗字第1351號
抗  告  人
即受處分人  甲○○
上列抗告人因違反道路交通管理處罰條例案件，不服臺灣板橋地
方法院，中華民國97年11月28日裁定（98年度交聲字第2937號）
，提起抗告，本院裁定如下：
    主  文
抗告駁回。
    理  由
一、抗告意旨略以：原法院未提示抗告人即受處分人甲○○重回
    現場所蒐集之現場實況採樣、照片動態攝影等有利證據，且
    抗告人曾去電該區負責警所，其負責人表示確有機器老舊致
    有秒差之現象，顯見交管設施確有標示不清，維護欠佳之情
    ，懇請撤銷原裁定云云。
二、按汽車駕駛人，駕車在鐵路平交道，遮斷器開始放下，或警
    鈴已響、閃光號誌已顯示，仍強行闖越，處6,000元以上，
    12,000元以下罰鍰；汽車駕駛人有第54條情形之一者，除依
    原條款處罰鍰外，並記違規點數3點。道路交通管理處罰條
    例第54條第1款、第63條第1項第3款分別定有明文。又道路
    交通安全規則第104條第1項第2款規定：汽車行駛中，駕駛
    人看到鐵路平交道標誌或標線後，應即將速度減低至時速15
    公里以下，接近平交道時，鐵路平交道設有警鈴及閃光號誌
    者，警鈴已響，閃光號誌已顯示，駕駛人應暫停俟火車通過
    後，看、聽鐵路兩方確無火車駛來，始得通過。
三、經查：原裁定認定抗告人即受處分人甲○○於民國97年8月
    18日中午12時17分許，駕駛車號2Ｔ17311號自用小客車，行
    經宜蘭市○○路○○道處因「警示號誌已顯示，遮斷器開始
    放下，仍闖越平交道」違規，經內政部警政署鐵路警察局第
    四警務段宜蘭分駐警員逕行舉發之情，有違規照片2張及舉
    發違反道路交通管理事件通知單、裁決書各1份在卷可稽。
    觀諸本件違規照片，第一張照片顯示抗告人所駕駛之前開車
    子在鐵軌前，該遮斷器已呈傾斜之放下關閉動作，第二張照
    片顯示抗告人駕駛前開車子繼續往前行車身在鐵軌上，該遮
    斷器傾斜角度加大，足徵抗告人於遮斷器開始放下後仍闖越
    鐵路平交道。而依照臺灣鐵路管理局號誌裝置養護檢查作業
    程序第291條規定：「自動遮斷機依下列規定調整：一、遮
    斷器之關閉動作，應在警報動作開始後，6秒至8秒啟動。二
    、遮斷器之關閉動作時間，應在6秒至10秒以內」，亦即遮
    斷器之關閉程序係先由警鈴響起、閃光號誌顯示6秒至8秒後
    ，遮斷器始行放下，而非直接放下遮斷器，足認抗告人於通
    過平交道前，應有充分時間辨認警鈴響起、閃光號誌顯示，
    其猶仍執意前行通過該平交道，顯已違反道路交通管理處罰
    條例第54條第1款規定甚明。又本件卷附之違規現場第一張
    照片，係閃光號誌顯示後6至8秒所拍攝，是閃光號誌顯示之
    初，抗告人所駕駛之汽車，距該平交道應仍有相當之距離，
    而可清楚看見該閃光號誌之顯示情形，抗告人果真未能看見
    ，顯係因其駕車疏於注意交通號誌之指示所致，是其闖越平
    交道，顯屬本身之疏失，尚難據前述兩項自身之疏失情事，
    而為免罰之理由。是本件抗告人於上揭時、地闖越平交道之
    違規行為事證明確。原裁定以抗告人違規事證明確，維持原
    處分機關依上揭規定裁處抗告人新台幣1萬元罰鍰，並記違
    規點數3點，施以道安講習，並駁回抗告人異議。經核認事
    用法，俱無不合。抗告意旨仍執原審抗辯之陳詞，並指稱原
    裁定對其所主張之有利證據未調查說明云云。惟證據之取捨
    及事實之認定係法院之職權，原裁定既已就抗告人何以違規
    ，詳述理由在卷，且本件違規照片已足認定違規事實，原裁
    定為上開認定，既與卷內資料相符，而未為無益調查，亦無
    不合。從而，抗告人以上情指摘原裁定不當，難認有據，其
    抗告為無理由，自應予駁回。
四、據上論結，應依道路交通案件處理辦法第26條，刑事訴訟法
    第412條，裁定如主文。
中    華    民    國    98    年    5     月    26    日
                  刑事第二十二庭審判長法  官  何菁莪
                                      法  官  洪于智
                                      法  官  江振義
以上正本證明與原本無異。
不得再抗告。
                                      書記官  陳韋杉
中    華    民    國    98    年    5     月    26    日


司法院資訊處製作；財團法人民間司法改革基金會備份。
